臺灣臺南地方法院民事判決　九十一年度訴字第二五四七號
　　原　　　告　台灣中小企業銀行股份有限公司
　　法定代理人　甲○○
　　訴訟代理人　丙○○
　　被　　　告　戊○○
　　　　　　　　乙○○
　　　　　　　　丁○
右當事人間請求清償借款事件，本院判決如左：
    主　　文
被告戊○○、乙○○、丁○應連帶給付原告新台幣肆佰柒拾萬捌仟捌佰零捌元，暨
自民國九十一年八月二十日起至清償日止，按週年利率百分之七點三零八計算之利息
，並自民國九十一年九月二十一日起至清償日止，其逾期在六個月以內者，按上開利
率百分之十，逾期超過六個月部分，按上開利率百分之二十計付之違約金。
被告戊○○、乙○○、丁○應連帶給付原告新台幣肆拾伍萬玖仟佰壹拾伍元，暨自
民國九十一年八月二十日起至清償日止，按週年利率百分之八點二七八計算之利息，
並自民國九十一年九月二十一日起至清償日止，其逾期在六個月以內者，按上開利率
百分之十，逾期超過六個月部分，按上開利率百分之二十計付之違約金。
被告戊○○、丁○應連帶給付原告新台幣肆拾玖萬捌仟玖佰肆拾捌元，暨自民國九十
一年八月二十一日起至清償日止，按週年利率百分之十一點五七六計算之利息，並自
民國九十一年九月二十二日起至清償日止，其逾期在六個月以內者，按上開利率百分
之十，逾期超過六個月部分，按上開利率百分之二十計付之違約金。
訴訟費用由被告連帶負擔。
    事　　實
甲、原告方面：
    一、聲明：如主文所示。
    二、陳述：被告戊○○於民國（下同）八十九年六月二十日，邀同被告乙○○、
        丁○為連帶保證人，分別簽立借據暨約定書，向原告依序借得新台幣（下同
        ）伍佰萬元、壹佰萬元，雙方約定被告等願就上開借款負連帶清償責任，並
        言明借款期間依序為二十年、十五年（自八十九年六月二十日起至一百零九
        年六月二十日止、自八十九年六月二十日起至九十四年六月二十日止），借
        款人應自八十九年七月二十日起按月平均攤還本息，如其中如任何一宗債務
        不依約清償本金或利息時即喪失期限利益，利息則分別依照年息百分之七、
        年息百分之八點七按月計付，但如遇利率調整時，自調整日起分別改按原告
        新訂之基本放款利率減年息百分之零點七九、加年息百分之零點一八計付利
        息，遲延履行時，除仍按上開利率計息外，其逾期清償在六個月以內者，按
        上開利率百分之十，其逾期超過六個月者，就超過六個月之部分，按上開利
        率百分之二十計付違約金，詎被告自從九十一年八月二十日起即未依約繳付
        利息，當時按上開約定之利率依序應為年息百分之七點三零八、年息百分之
        八點二七八，且前開債務現已屆清償期而未獲清償，計積欠本金肆佰柒拾
        萬捌仟捌佰零捌元，暨自九十一年八月二十日起至清償日止，按週年利率百
        分之七點三零八計算之利息，並自九十一年九月二十一日起至清償日止，其
        逾期在六個月以內者，按上開利率百分之十，逾期超過六個月部分，按上開
        利率百分之二十計付之違約金；及積欠本金肆拾伍萬玖仟佰壹拾伍元，暨
        自九十一年八月二十日起至清償日止，按週年利率百分之八點二七八計算之
        利息，並自九十一年九月二十一日起至清償日止，其逾期在六個月以內者，
        按上開利率百分之十，逾期超過六個月部分，按上開利率百分之二十計付之
        違約金。另被告戊○○又於九十一年八月十九日，邀同被告丁○為連帶保證
        人，與原告簽訂「卡友理財貸款契約」，雙方約定被告等願就上開借款負連
        帶清償責任，並約定被告得於伍拾萬元之最高融資額度內，由被告自原告處
        所開立之活期儲蓄存款第六四三五八八號帳戶內自行融資取款花用，並言明
        融資期間為一年（自九十一年八月十九日起至九十二年八月十九日止），借
        款人應按月於每月二十日給付上月二十日至當月十九日期間所應付之利息，
        應付利息倘因存款不足而未清償時，得逕於融資額度內辦理融資抵繳，但倘
        因融資抵繳利息結果，導致融資金額超過上述融資最高限額伍拾萬元時，被
        告應即償還超額部分之融資本金，至一年期滿日（即九十二年八月十九日）
        則應全部清償融資本金與利息，惟其中如有任何一宗債務不依約清償本金或
        未依約償還上述超額部分之融資本金時，即喪失期限利益，利息則依照年息
        百分之十一點五七八按月計付，但如遇利率調整時，自調整日起改按原告新
        訂之基本放款利率加年息百分之三點四七八計付利息，遲延履行時，除仍按
        上開利率計息外，其逾期清償在六個月以內者，按上開利率百分之十，其逾
        期超過六個月者，就超過六個月之部分，按上開利率百分之二十計付違約金
        ，詎被告戊○○自從九十一年九月二十一日起其融資總金額即已高達伍拾萬
        零仟捌佰拾元，且未能依約償還超額部分之融資本金，則依約自已喪
        失期限利益，當時按上開約定之利率應為年息百分之十一點五七六，故該筆
        債務亦已屆清償期而未獲清償，計積欠本金肆拾玖萬捌仟玖佰肆拾捌元，暨
        自九十一年八月二十一日起至清償日止，按週年利率百分之十一點五七六計
        算之利息，並自九十一年九月二十二日起至清償日止，其逾期在六個月以內
        者，按上開利率百分之十，逾期超過六個月部分，按上開利率百分之二十計
        付之違約金。為此提起本件訴訟。
    三、證據：提出借據暨授信約定書兩份、卡友理財貸款契約一份、撥款傳票五份
        、利率變動表一份、放款帳目三份、戶籍謄本三份為證。
乙、被告方面：被告未於言詞辯論期日到場，亦未提出書狀作何聲明或陳述。
    理　　由
一、被告業經合法通知，未於言詞辯論期日到場，核無民事訴訟法第三百八十六條各
    款所列情形，爰依原告之聲請，由其一造辯論而為判決。
二、本件原告起訴主張：被告戊○○於八十九年六月二十日，邀同被告乙○○、丁○
    為連帶保證人，分別簽立借據暨約定書，向原告依序借得伍佰萬元、壹佰萬元，
    雙方約定被告等願就上開借款負連帶清償責任，並言明借款期間依序為二十年、
    十五年（自八十九年六月二十日起至一百零九年六月二十日止、自八十九年六月
    二十日起至九十四年六月二十日止），借款人應自八十九年七月二十日起按月平
    均攤還本息，如其中如任何一宗債務不依約清償本金或利息時即喪失期限利益，
    利息則分別依照年息百分之七、年息百分之八點七按月計付，但如遇利率調整時
    ，自調整日起分別改按原告新訂之基本放款利率減年息百分之零點七九、加年息
    百分之零點一八計付利息，遲延履行時，除仍按上開利率計息外，其逾期清償在
    六個月以內者，按上開利率百分之十，其逾期超過六個月者，就超過六個月之部
    分，按上開利率百分之二十計付違約金，詎被告自從九十一年八月二十日起即未
    依約繳付利息，當時按上開約定之利率依序應為年息百分之七點三零八、年息百
    分之八點二七八，且前開債務現已屆清償期而未獲清償，計積欠本金肆佰柒拾
    萬捌仟捌佰零捌元，暨自九十一年八月二十日起至清償日止，按週年利率百分之
    七點三零八計算之利息，並自九十一年九月二十一日起至清償日止，其逾期在六
    個月以內者，按上開利率百分之十，逾期超過六個月部分，按上開利率百分之二
    十計付之違約金；及積欠本金肆拾伍萬玖仟佰壹拾伍元，暨自九十一年八月二
    十日起至清償日止，按週年利率百分之八點二七八計算之利息，並自九十一年九
    月二十一日起至清償日止，其逾期在六個月以內者，按上開利率百分之十，逾期
    超過六個月部分，按上開利率百分之二十計付之違約金；另被告戊○○又於九十
    一年八月十九日，邀同被告丁○為連帶保證人，與原告簽訂「卡友理財貸款契約
    」，雙方約定被告等願就上開借款負連帶清償責任，並約定被告得於伍拾萬元之
    最高融資額度內，由被告自原告處所開立之活期儲蓄存款第六四三五八八號帳戶
    內自行融資取款花用，並言明融資期間為一年（自九十一年八月十九日起至九十
    二年八月十九日止），借款人應按月於每月二十日給付上月二十日至當月十九日
    期間所應付之利息，應付利息倘因存款不足而未清償時，得逕於融資額度內辦理
    融資抵繳，但倘因融資抵繳利息結果，導致融資金額超過上述融資最高限額伍拾
    萬元時，被告應即償還超額部分之融資本金，至一年期滿日（即九十二年八月十
    九日）則應全部清償融資本金與利息，惟其中如有任何一宗債務不依約清償本金
    或未依約償還上述超額部分之融資本金時，即喪失期限利益，利息則依照年息百
    分之十一點五七八按月計付，但如遇利率調整時，自調整日起改按原告新訂之基
    本放款利率加年息百分之三點四七八計付利息，遲延履行時，除仍按上開利率計
    息外，其逾期清償在六個月以內者，按上開利率百分之十，其逾期超過六個月者
    ，就超過六個月之部分，按上開利率百分之二十計付違約金，詎被告戊○○自從
    九十一年九月二十一日起其融資總金額即已高達伍拾萬零仟捌佰拾元，且
    未能依約償還超額部分之融資本金，則依約自已喪失期限利益，當時按上開約定
    之利率應為年息百分之十一點五七六，故該筆債務亦已屆清償期而未獲清償，計
    積欠本金肆拾玖萬捌仟玖佰肆拾捌元，暨自九十一年八月二十一日起至清償日止
    ，按週年利率百分之十一點五七六計算之利息，並自九十一年九月二十二日起至
    清償日止，其逾期在六個月以內者，按上開利率百分之十，逾期超過六個月部分
    ，按上開利率百分之二十計付之違約金，均迄未清償等情，業據提出與其所述相
    符之借據暨授信約定書兩份、卡友理財貸款契約一份、撥款傳票五份、利率變動
    表一份、放款帳目三份、戶籍謄本三份為證，被告未於言詞辯論期日到場，亦未
    提出書狀作何聲明或陳述，應堪信原告之主張為真實。
三、從而，原告本於契約之法律關係，訴請被告戊○○、乙○○、丁○應連帶給付原
    告肆佰柒拾萬捌仟捌佰零捌元，暨自九十一年八月二十日起至清償日止，按週
    年利率百分之七點三零八計算之利息，並自九十一年九月二十一日起至清償日止
    ，其逾期在六個月以內者，按上開利率百分之十，逾期超過六個月部分，按上開
    利率百分之二十計付之違約金；被告戊○○、乙○○、丁○應連帶給付原告肆拾
    伍萬玖仟佰壹拾伍元，暨自九十一年八月二十日起至清償日止，按週年利率百
    分之八點二七八計算之利息，並自九十一年九月二十一日起至清償日止，其逾期
    在六個月以內者，按上開利率百分之十，逾期超過六個月部分，按上開利率百分
    之二十計付之違約金；被告戊○○、丁○應連帶給付原告肆拾玖萬捌仟玖佰肆拾
    捌元，暨自九十一年八月二十一日起至清償日止，按週年利率百分之十一點五七
    六計算之利息，並自九十一年九月二十二日起至清償日止，其逾期在六個月以內
    者，按上開利率百分之十，逾期超過六個月部分，按上開利率百分之二十計付之
    違約金等語，洵屬有據，應予准許。
四、據上論結，本件原告之訴為有理由，依民事訴訟法第三百八十五條第一項前段、
　　第八十五條第二項，判決如主文。
中　　　華　　　民　　　國　　九十一　　年　　 十二　　 月　　　九　　　日
                                臺灣臺南地方法院民事第三庭
~B法　　　官　王金龍
右為正本係照原本作成
如對本判決上訴，須於判決正本送達後二十日內向本院提出上訴狀。
中　　　華　　　民　　　國　　九十一　　年　　 十二　　 月　　　九　　　日
~B法院書記官　張淑珍
